# 关于托管合并报表的编制

提问人：安好 时间：2021-01-14 14:33:06
请教陈版及各位，A、B均为上市公司。A原持有B5%股权，派驻一名董事，对B具有重大影响，按权益法核算。 2020 年，因B第一大股东甲的个人原因，甲将其所持23%的股份表决权全部交由A行使，A增派改选董事，对B形成实质性控制。假设编制 2020 年报时，A将B纳入合并范围是符合相关规定的。
问题1.编制 2020 年合并报表是否适用 33 号准则第四十八条的规定？（根据准则 33 号第四十八条，企业因追加投资等原因能够对非同一控制下的被投资方实施控制的，在合并财务报表中，对于购买日之前持有的被购买方的股权，应当按照该股权在购买日的公允价值进行重新计量，公允价值与其账面价值的差额计入当期投资收益；购买日之前持有的被购买方的股权涉及权益法核算下的其他综合收益等的，与其相关的其他综合收益等应当转为购买日所属当期收益。）
问题2.如果需要的话公允价值如何确定，是按取得23%托管权当天的公允价值然后持续计算吗？
问题3.是否确认商誉？
问题4.少数股东的持股比例按95%计算吗？
问题有点多，谢谢！

回答人：chenyiwei
首先，仅仅持有5%股权，即使能够派驻多数董事，很可能也只是代理人，得出“A控制B”的结论要很谨慎。
假设A控制B的结论是合理的，则：
1 、适用CAS 33第四十八条规定（分步实现非同一控制下合并）。
2 、按取得23%托管权当天的公允价值然后持续计算。
3 、需要。但由于只享有5%股权对应的收益权，所以商誉也仅针对该5%股权。
4 、是。